# 合同资产与开票金额的问题

提问人：一朵夕阳花 时间：2020-09-29 20:29:49
陈老师您好，看之前的帖子合同资产要以不含税金额列式。
①预收的款项不是合同全款 339 。开票金额 226 元大于预收款金额 113 元，请问合同负债应以 87 元，还是 100 元列式？

回答人：chenyiwei
合同负债按实际已预收金额 113 元中的不含税金额 100 元列示。 13 元的税额因为对应的发票已开，故直接确认为“应交税费——应交增值税（销项税额）”。

提问人：一口大胖子yyyy 时间：2020-10-01 17:27:21
陈老师您好，上面说开了张 226 元的票，只列示 100 的合同负债，那剩余的 13 元的增值税是列示位应收账款吗？
我有三个疑问
1 ⃣列示为应收账款的话，需要和合同负债抵消后在报表列示吗？然后最终列示 87 的合同负债2 ⃣还是把应收账款的的钱重分类至“其他流动资产-预交销项税”
3 ⃣应收账款不是代表有无条件的收款权吗？这个算吗
非常感谢陈老师

回答人：chenyiwei
应收账款不能与合同负债相抵。你举的例子中没有无条件收款权？